Config:
  hfst:
    Gen: ../../../src/generator-gt-norm.hfst
    Morph: ../../../src/analyser-gt-norm.hfst
  xerox:
    Gen: ../../../src/generator-gt-norm.xfst
    Morph: ../../../src/analyser-gt-norm.xfst
    App: lookup

Tests:

  Adjective - heeitug:
    heeitug+A+Sg+Nom: heeitug
    heeitug+A+Attr: [heitugis, heitugâs]
    heeitug+A+Sg+Gen: heittug
    heeitug+A+Sg+Acc: heittug
    heeitug+A+Sg+Ill: heitugân
    heeitug+A+Sg+Loc: heitugist
    heeitug+A+Sg+Com: heitugáin
    heeitug+A+Sg+Abe: heittugttáá
    heeitug+A+Ess: heitugin
    heeitug+A+Par: heitugid
    heeitug+A+Pl+Nom: heitugeh
    heeitug+A+Pl+Gen: heitugij
    heeitug+A+Pl+Acc: heitugijd
    heeitug+A+Pl+Ill: heitugáid
    heeitug+A+Pl+Loc: heitugijn
    heeitug+A+Pl+Com: heitugijguin
    heeitug+A+Pl+Abe: heitugijttáá

    heeitug+A+Comp+Sg+Nom: heittugub

    heeitug+A+Superl+Sg+Nom: heittugumos
